【裁判字號】    95,訴,7530
【裁判日期】    950831
【裁判案由】    返還信用卡消費貸款
【裁判全文】
臺灣臺北地方法院民事判決              95年度訴字第7530號
原      告  國泰世華商業銀行股份有限公司
法定代理人  乙○○
訴訟代理人  甲○○
被      告  丙○○
            丁○○
上列當事人間請求返還信用卡消費貸款事件，本院於中華民國95
年8月10日言詞辯論終結，判決如下：
    主  文
被告應連帶給付原告新台幣柒拾陸萬壹仟捌佰拾伍元，及其中
新台幣柒拾壹萬陸仟柒佰貳拾玖元自民國九十五年五月二十日起
至清償日止，按年息百分之十九點七計算之利息。
訴訟費用由被告連帶負擔。
    事實及理由
甲、程序方面：
    按當事人得以合意定第一審管轄法院。但以關於由一定法律
    關係而生之訴訟為限。民事訴訟法第24條第1項定有明文。
    查兩造約定由本院為第一審管轄法院，有信用卡約定條款第
    26條可憑，是本院自有管轄權，合先敘明。
乙、實體方面：
一、本件原告主張被告丙○○於民國93年1月19日、94年1月25日
    與原告成立信用卡使用契約，領用卡號0000000000000000、
    0000000000000000之VISA信用卡，並邀同被告丁○○辦理附
    卡。約定被告就使用系爭信用卡所生之債務，負全部給付之
    責。被告領用系爭信用卡後，即得於各特約商店記帳消費，
    依信用卡約定條款第14、15條之約定，應於當期繳款截止日
    前向原告全部清償，或以循環信用方式繳付最低應繳金額，
    逾期清償者依信用卡約定條款第15、21、22條之約定，除喪
    失期限利益外，應另行給付債權人按年息19.7%計算之利息
    。截至95年5月19日止帳款尚餘新台幣（下同）436,222元，
    及其中本金415,742元未按期繳付。
二、又被告於94年8月16日與原告成立簡易通信貸款契約，向原
    告貸款320,000元，按年息14.8%計算利息，約定分50期清償
    ，按年金法按月計付本息，併入信用卡帳單中與信用卡帳款
    一同繳納。依約定條款第1條之約定，如未依約於繳款期限
    前繳款或未繳足月付金時，原告得將未繳金額本金部分，或
    主張視為到期之本金部分，按信用卡循環利率19.7%計算之
    利息。依約定條款第3條之約定，倘遲延繳款，除喪失期限
    利益外，視同全部到期。截至95年5月19日止帳款尚餘325,6
    13元，及其中本金300,987元未按期繳付。
三、被告截至95年5月19日止，帳款尚餘761,835元未按期繳付（
    含信用卡帳款金額為436,222元，簡易通信貸款帳款金額325
    ,613 元），迭經催討無效。爰依上開信用卡契約之法律關
    係，請求被告給付如主文第1項所示等情，業據提出債權明
    細查報表、信用卡申請書、信用卡約定條款、簡易通信貸款
    申請書、簡易通信貸款約定條款、簡易通信貸金額、帳單影
    本為證。爰依上開信用卡契約之法律關係，請求被告給付如
    主文第1項所示等情。
四、原告主張之事實，已據其提出如前開所載之證物為憑，被告
    對於原告主張之事實業已自認（本院95年8月10日言詞辯論
    筆錄），則原告之主張自堪信為真實，從而原告依信用卡契
    約之法律關係，請求被告連帶給付如主文第1項所示，為有
    理由，應予准許。
丙、結論：
    本件原告之訴為有理由，依民事訴訟法第78條、第85條第2
    項，判決如主文。
中    華    民    國    95    年    8     月    31    日
                  民事第三庭    法  官  曾啟謀
以上正本係照原本作成
如對本判決上訴，須於判決送達後20日內向本院提出上訴狀
中    華    民    國    95    年    8     月    31    日
                                書記官  王月伶


司法院資訊處製作；財團法人民間司法改革基金會備份。
